最高法院刑事裁定　　　　　　　　　　　　　　　　九十一年度台抗字第二八二號
　　抗　告　人　甲○○
右抗告人因殺人案件，對於台灣高等法院中華民國九十一年五月十五日駁回聲請再審
之裁定（九十一年度聲再字第一二一號），提起抗告，本院裁定如左：
    主  文
抗告駁回。
    理  由
本件原裁定以刑事訴訟法第四百二十條第一項第六款所謂「發現確實之新證據」，係
指該證據，事實審法院於判決前因未經發見，不及調查審酌，至其後始行發見者而言
，若判決前已經當事人提出或聲請調查之證據，經原法院捨棄不採者，即非該條款所
謂發現之新證據，不得據為聲請再審之原因。又法院認為無再審理由者，應以裁定駁
回之。經前項裁定後，不得更以同一原因聲請再審。法院認為聲請再審之程序違背規
定者，應以裁定駁回之，刑事訴訟法第四百三十四條第一項、第二項、第四百三十三
條分別定有明文。而上開所謂「同一原因」，係指就聲請再審之原因事實，已為實體
上之裁判者而言。抗告人聲請意旨所舉民國八十六年四月二日第一審自白（一）狀、
八十六年五月十四日第一審訊問筆錄內何俊賢所供稱之內容、抗告人於八十六年六月
六日所提出「詳細聲請傳證人等狀」內抗告人陳述之內容等新證據，前經抗告人據以
向原審法院聲請再審，業經原審法院就其所述之原因事實為審酌，認抗告人以原確定
判決所憑共同被告何俊賢之證言係虛偽不實，雖提出本案判決書、抗告人自白狀、聲
請狀、本案共同被告何俊賢、證人孟玩萍及謝大台與抗告人相關之訊問、審判筆錄等
資料為證，惟共同被告何俊賢、證人孟玩萍、謝大台之證言並未經法院判決其為虛偽
確定；且抗告人所謂有利於其之相關證據，均已於判決前提出，並經原審法院審酌於
理由欄中詳加說明，與「確實之新證據」意義不符，因認其聲請再審為無理由，而於
九十年四月二十四日以九十年度聲再更(一)字第六號，裁定駁回其再審之聲請等情，業
經原審查閱屬實。茲抗告人復以同一原因聲請本件再審，揆諸上開刑事訴訟法第四百
三十四條第二項之規定，顯違聲請再審之程序規定。至聲請意旨所舉檢察官起訴書內
所載之內容、八十七年六月二十六日原審更審前訊問筆錄內抗告人之供述、及八十八
年一月十日原審更審時之聲請狀內抗告人所供之內容等證據，均係存在於卷內，當為
最高法院所已知，亦為抗告人於法院審理時所明知，故並無事後始發見之可言，則抗
告人所提前諸各點再審理由，無非係對原確定判決所為證據取捨及認定事實再為爭執
，並非有何「發現確實之新證據」。因而裁定予以駁回。經核於法並無違誤。抗告意
旨仍執其據以聲請再審之所謂新證據，原確定判決漏未審酌，原裁定遽駁回抗告人之
聲請再審，不無違誤云云。經查原裁定已就抗告人所指之上述所謂新證據，經審酌後
，於理由內詳加說明。抗告人執此指摘，不無誤會，抗告為無理由，應予駁回。
據上論結，應依刑事訴訟法第四百十二條前段，裁定如主文。
中      華      民      國    九十一    年      七      月     十一     日
                              最高法院刑事第二庭
                                  審判長法官  陳  錫  奎
                                        法官  洪  清  江
                                        法官  李  伯  道
                                        法官  邵  燕  玲
                                        法官  吳  昆  仁
      右正本證明與原本無異
                                              書  記  官
中      華      民      國    九十一    年      七      月     十六     日
